---
title: "README"
author: "Santiago Humberto Londoño Restrepo"
date: "8 de junio de 2017"
output: html_document
---

```{r setup, include=FALSE}
knitr::opts_chunk$set(echo = TRUE)
```

#Solución al reto Admisiones

El objetivo del reto es construir un algoritmo que prediga si un estudiante va a ser admitido a partir del desempeño académico en dos evaluaciones. Para mayor información visitar [Reto Admisiones](https://github.com/charlielito/supervised-basico-admission-exams)

#Software
```{r}
version$version.string
```

#Lectura de datos

```{r}
train <- read.csv("train-set.csv", header = FALSE)
test <- read.csv("test-set.csv", header = FALSE)
```


#Selección del modelo - Gráfico exploratorio

El siguiente gráfico muestra que es necesario un algoritmo de clasificación no lineal debido a que hay una leve curvatura. De esta manera se elige como algoritmo: Support Vector Machine (SVM)

```{r, message=FALSE, warning=FALSE}
#Libreria con el sistema de gráficación ggplot2
library(ggplot2)

#Gráficos
ggplot(train, aes(x=V1, y =V2, 
                  col = as.factor(V3))) +
        geom_point(alpha=0.3, lwd=50)
```


#Entrenamiento del modelos

```{r}
#Libreria para estimar SVM
library(e1071)

#Super vector machine
set.seed(3)
resultado <- tune(svm, as.factor(V3) ~., data = train,
                  kernel = "radial",
                  ranges = list(cost= c(0.1 ,1 ,10 ,100 ,1000),
                                gamma = c(0.5,1,2,3,4)))
```


#Precisión con datos de entrenamiento y Precisión con datos de prueba.

El algoritmo alcanza una precisión de 100% con la base de datos de entrenamiento, y una precisión del 95% con la base de datos de prueba. 

```{r}
#Training precition
p <- predict(resultado$best.model, train)
mean(p==as.factor(train$V3))*100

#Test precition
pt <- predict(resultado$best.model, test)
mean(pt==as.factor(test$V3))*100
```

